【裁判字號】    95,訴,536
【裁判日期】    950807
【裁判案由】    違反毒品危害防制條例
【裁判全文】
臺灣屏東地方法院刑事判決               95年度訴字第536號
公  訴  人  臺灣屏東地方法院檢察署檢察官
被      告  甲○○
上列被告因違反毒品危害防制條例案件，經檢察官提起公訴（95
年度毒偵字第759 號），本院裁定改依簡式審判程序審理，判決
如下：
    主  文
甲○○連續施用第一級毒品，累犯，處有期徒刑壹年貳月。又連
續施用第二級毒品，累犯，處有期徒刑捌月。扣案之甲基安非他
命捌包，合計毛重點玖公克，均沒收銷燬之；扣案之吸食器貳
組及打火機壹個，均沒收。應執行有期徒刑壹年捌月。扣案之甲
基安非他命捌包，合計毛重點玖公克，均沒收銷燬之；扣案之
吸食器貳組及打火機壹個，均沒收。
    事  實
一、甲○○曾因施用毒品案件，經本院以93年度毒聲字第12號裁
    定送臺灣屏東看守所附設勒戒處所施以觀察、勒戒後，經評
    定認為無繼續施用毒品之傾向，於民國93年8 月30日執行完
    畢釋放出所，並經臺灣屏東地方法院檢察署檢察官於同年8
    月31日，以93年度毒偵字第117 號為不起訴處分確定。復因
    犯竊盜案件，經本院以93年度簡字第1120號判處有期徒刑6
    月，及因違反替代役實施條例案件，經本院以93年度簡字第
    1332號判處有期徒刑3 月，上開刑期接續執行，甫於94 年9
    月30日縮刑期滿執行完畢。
二、詎甲○○猶不知悔改，於觀察、勒戒執行完畢釋放後5 年內
    ，復基於施用第一級毒品海洛因之概括犯意，自95年3 月初
    某日起，迄同年4 月27日24時許止，在屏東縣高樹鄉東興村
    永豐巷27號住處內，以每日施用1 次之頻率，以將海洛因摻
    入香煙內點火吸食煙霧之方式，連續施用第一級毒品海洛因
    多次。另基於施用第二級毒品甲基安非他命之概括犯意，自
    95年2 月初某日起，迄同年4 月29日13時許止，在屏東縣高
    樹鄉東興村某土地公廟內，以每日施用1 次之頻率，以將甲
    基安非他命置入玻璃球內引火燒烤成煙霧後吸食之方式，連
    續施用第二級毒品甲基安非他命多次。嗣於95年4 月29日16
    時25分許，在屏東縣高樹鄉○○村○○路45號前為警查獲，
    並扣得其所有供施用毒品使用之甲基安非他命8 包，合計毛
    重3.9 公克、吸食器2 組及打火機1 個。
三、案經屏東縣警察局屏東分局報請臺灣屏東地方法院檢察署檢
    察官偵查起訴。
    理  由
一、上揭事實，業據被告於警詢、偵查中及本院審理時坦承不諱
    ，並有扣案被告所有供施用毒品使用之甲基安非他命8 包，
    合計毛重3.9 公克、吸食器2 組及打火機1 個可佐。且被告
    為警查獲後，經警於95年4 月29日16時50分許採集其尿液送
    驗結果，亦呈嗎啡及甲基安非他命陽性反應，有台灣檢驗科
    技股份有限公司濫用藥物尿液檢驗報告1 紙（95毒偵字第75
    9 號卷第16頁）附卷可稽。而扣案之結晶物8 包，合計毛重
    3.9 公克，經警依台灣尖端先進生技醫藥公司製造之毒品檢
    驗試劑初步檢驗結果，呈甲基安非他命陽性反應，有屏東縣
    警察局屏東分局查獲涉嫌毒品危害防制條例案毒品初步檢驗
    報告表1 紙（95毒偵字第759 號卷第18頁）存卷可按。被告
    曾因施用毒品案件，經本院以93年度毒聲字第12號裁定送臺
    灣屏東看守所附設勒戒處所施以觀察、勒戒後，經評定認為
    無繼續施用毒品之傾向，於93年8 月30日執行完畢釋放出所
    ，並經臺灣屏東地方法院檢察署檢察官於同年8 月31日，以
    93年度毒偵字第117 號為不起訴處分確定，有臺灣屏東地方
    法院檢察署刑案資料查註紀錄表及臺灣高等法院被告前案紀
    錄表各1 份在卷足稽。是被告於觀察、勒戒執行完畢釋放後
    5 年內，再犯毒品危害防制條例第10條之罪，本件事證明確
    ，被告犯行堪以認定，應予依法論科。
二、按行為後法律有變更者，適用行為時之法律。但行為後之法
    律有利於行為人者，適用最有利於行為人之法律，刑法第2
    條第1 項定有明文，茲因本件論罪科刑所應適用之刑法法律
    有如下變更，爰比較新舊法如下：
  (一)關於連續犯之規定，被告行為後，刑法第56條連續犯之規定
    「連續數行為而犯同一之罪名者，以一罪論。但得加重其刑
    至二分之一。」業經刪除，則被告上開施用海洛因、甲基安
    非他命多次之犯行，因行為後新法業已刪除連續犯之規定，
    此刪除雖非犯罪構成要件之變更，但顯已影響行為人刑罰之
    法律效果，自屬法律有變更，依新法第2 條第1 項規定，經
    比較新、舊法結果，認應適用較有利於被告之行為時法律修
    正前刑法第56條規定，論以連續犯（最高法院95年第8 次刑
    事庭會議決議參照）。
  (二)關於累犯之適用，本件被告不論依修正前之刑法第47條，或
    修正後之刑法第47條第1 項之規定，均構成累犯，對被告而
    言，修正後刑法規定並無較有利之情形，依新法第2 條第1
    項規定，自應依修正前刑法第47條規定，論以累犯。
  (三)關於數罪併罰之適用，修正前刑法第51條第5 款規定「宣告
    多數有期徒刑者，於各刑中之最長期以上，各刑合併之刑期
    以下，定其刑期。但不得逾20年。」，修正後刑法第51條第
    5 款則規定「宣告多數有期徒刑者，於各刑中之最長期以上
    ，各刑合併之刑期以下，定其刑期。但不得逾30年」，經比
    較新舊法結果，修正後刑法並無較有利於被告，依新法第2
    條第1 項前段之規定，仍應依修正前刑法第51條第5 款規定
    定其應執行之刑。
三、查海洛因、甲基安非他命分別係毒品危害防制條例第2 條第
    2 項第1 款、第2 款所稱之第一級、第二級毒品，依法均不
    得持有、施用。故核被告所為，係犯毒品危害防制條例第10
    條第1 項之施用第一級毒品罪及同條第2 項之施用第二級毒
    品罪。被告為施用毒品海洛因、甲基安非他命而持有之低度
    行為，均為其施用之高度行為所吸收，均不另論罪。又被告
    先後多次施用毒品海洛因、甲基安非他命之犯行，均時間緊
    接、所犯構成要件相同，顯係基於概括犯意反覆為之，為連
    續犯，均應依修正前刑法第56條規定，論以一罪，並各加重
    其刑。被告所犯上開2 罪間，犯意各別，行為互殊，應予分
    論併罰。被告因犯竊盜案件，經本院以93年度簡字第1120號
    判處有期徒刑6 月，及因違反替代役實施條例案件，經本院
    以93年度簡字第1332號判處有期徒刑3 月，上開刑期接續執
    行，甫於94年9 月30日縮刑期滿執行完畢，有臺灣高等法院
    被告前案紀錄表及臺灣屏東地方法院檢察署刑案資料查註紀
    錄表各1 份在卷可憑，其於有期徒刑執行完畢後年5 內，再
    故意犯本件有期徒刑以上之2 罪，不論依修正前刑法第47條
    ，或修正後刑法第47條第1 項之規定，均構成累犯，依前開
    說明，自應依刑法第2 條第1 項前段之規定，適用修正前刑
    法第47條規定，分別論以累犯，並依法各遞加重其刑。爰審
    酌被告前因施用毒品犯行，經送觀察、勒戒後，仍無法戒除
    毒癮，繼續施用毒品不輟，無視毒品對於自身健康之戕害及
    國家對於杜絕毒品犯罪之禁令，惡性非輕，及事後坦承犯行
    ，態度尚可等一切情狀，量處如主文所示之刑，並依修正前
    刑法第51條第5 款規定，定其應執行之刑。
四、按沒收為從刑，與主刑有從屬關係，倘主刑與從刑均已修正
    ，經依刑法第2 條就主刑比較結果，應適用最有利之修正前
    舊法時，依從刑附屬於主刑之原則，自不得就新舊法予以割
    裂適用，應一律適用修正前之舊法（最高法院90年度台上第
    4526號判決要旨參照）。本件扣案之毒品甲基安非他命8 包
    ，合計毛重3.9 公克，因甲基安非他命與包裝袋已無從析離
    ，均應依毒品危害防制條例第18條第1 項前段規定，沒收並
    銷燬之；扣案之吸食器2 組及打火機1 個，均為被告所有且
    為供其施用毒品海洛因、甲基安非他命使用之物，業據被告
    於本院審理中供承在卷，爰依修正前刑法第38條第1 項第2
    款規定，併予宣告沒收。
據上論斷，應依刑事訴訟法第273 條之1 第1 項、第299 條第1
項前段，毒品危害防制條例第10條第1 項、第2 項、第18條第1
項，刑法第2 條第1 項、第11條、修正前刑法第56條、第51條第
5 款、第47條、第38條第1 項第2 款，判決如主文。
中    華    民    國    95    年    8     月    7     日
                        刑事第三庭  法  官  楊萬益
以上正本證明與原本無異。
如不服本判決應於收受本判決送達後十日內向本院提出上訴書狀
，其未敘述上訴理由者，並得於提起上訴後十日內向本院補提理
由書狀（均須按他造當事人之人數附繕本）「切勿逕送上級法院
」
中    華    民    國    95    年    8     月    7     日
                                    書記官  陳勃諺
附錄本判決論罪科刑法條全文
毒品危害防制條例第10條
施用第1 級毒品者，處6 月以上5 年以下有期徒刑。
施用第2 級毒品者，處 3 年以下有期徒刑。


司法院資訊處製作；財團法人民間司法改革基金會備份。
